# 同一控制下合并所有者权益变动表期初余额编制问题

提问人：seavonkid 时间：2016-09-06 14:57:54
股本 资本公积 盈余公积 未分配利润 合计 一、上年年末余额
B 加：会计政策变更 前期差错更正 同一控制下企业合并 A 其他 二、本年年
初余额
如上是合并当年合并所有者权益变动表的期初项目，看了视野网里的一些帖子，觉得有点绕。只是想确认，编制合并当年年初数时候，是不是把当年同一控制下被合并方股本和资本公积金额于“资本公积“列下的””“同一控制下企业合并”里(上表：A)列示，即不在上年年末余额栏里反应。盈余公积和未分配利润(上表：B)由于考虑到上年合并利润表时候已经追溯调整，故而在上年年末余额栏里列示，以到达勾稽一致。

回答人：chenyiwei
不应这样处理。对同一控制下合并形成的权益增加（包括资本公积和留存收益），应当采用一致的处理原则，即都填在“上年年末余额”一行中，不应分在两行填列。“同一控制下企业合并”这一行，尤其是在本年数各列中，应保持空白不填数。

提问人：seavonkid 时间：2016-09-06 18:34:55
那“同一控制下企业合并”这一行是在什么时候填写呢？编制合并所有者权益变动表有没有官方权威发布之类呢？我翻了我们瑞华的计学撮要，里面也没怎么提这一块。

回答人：chenyiwei
这一行最多只能在“上年数”列中填数，即表明同一控制下合并事项地最早期间期初净资产各项目的影响。本期数各列中这一行是不能填数的。

提问人：seavonkid 时间：2016-09-06 18:54:43
@chenyiwei 陈版，编制合并所有者权益变动表有没有官方发布的指导手册之类的东西呢？想知道一些原理。我们过复核时候复核合伙人提到，不知道如何回答。。。之前和德勤的人接触，说他们公司会有一些规定。

回答人：chenyiwei
这种规定比较零散，对一些常见问题会有指引，但不可能面面俱到。